# 确认为一项资产的会计处理

提问人：yjhly2011 时间：2020-02-28 08:05:23
2019 年CPA324页，(二）合同取得成本企业为取得合同发生的增量成本预期能够收回的，应当作为合同取得成本确认为一项资产。
【例16-17】甲公司是一家咨询公司，其通过竞标赢得一个新客户，为取得和该客户的合同，甲公司发生下列支出：(1)聘请外部律师进行尽职调查的支出为 15000 元，(2)因投标发生的差旅费为 10000 元，(3)销售人员佣金为 5000元，甲公司预期这些支出未来能够收回。此外，甲公司根据其年度销售目标、整体盈利情况及个人业绩等，向销售部门经理支付年度奖金 10000 元。
本例中，甲公司向销售人员支付的佣金属于为取得合同发生的增量成本，应当将其作为合同取得成本确认为一项资产。甲公司聘请外部律师进行尽职调查发生的支出、为投标发生的差旅费，无论是否取得合同都会发生，不属于增量成本，因此，应当于发生时直接计入当期损益。甲公司向销售部门经理支付的年度奖金也不是为取得合同发生的增量成本，这是因为该奖金发放与否以及发放金额还取决于其他因素（包括公司的盈利情况和个人业绩）,其并不能直接归属于可识别的合同。
疑问：增量成本确认为资产，会涉及到会计分录吗，是怎样的会计分录。
谢谢！

回答人：chenyiwei
根据新收入准则应用指南对“合同取得成本”科目的使用说明：
1.本科目核算企业取得合同发生的、预计能够收回的增量成本。
2.本科目可按合同进行明细核算。
3.合同取得成本的主要账务处理。企业发生上述合同取得成本时，借记本科目，贷记“银行存款”“其他应付款”等科目；对合同取得成本进行摊销时，按照其相关性借记“销售费用”等科目，贷记本科目。涉及增值税的，还应进行相应的处理。
4.本科目期末借方余额，反映企业尚未结转的合同取得成本。
期末符合资本化条件的合同取得成本尚未摊销的金额列报为其他流动资产或其他非流动资产（根据其预计转入损益的期限是否超过一年）。